臺灣臺南地方法院刑事判決　　　　　　　100年度易字第953號
公　訴　人　臺灣臺南地方法院檢察署檢察官
被　　　告　邱雅靜
上列被告因偽造文書等案件，經檢察官提起公訴（一百年度偵字
第九九七０號），被告於本院準備程序進行中，就被訴事實為有
罪之陳述，本院裁定進行簡式審判程序，判決如下：
    主  文
邱雅靜犯竊盜罪，處有期徒刑貳月，如易科罰金，以新臺幣壹仟
元折算壹日。又犯行使偽造私文書罪，處有期徒刑參月，如易科
罰金，以新臺幣壹仟元折算壹日，偽造之「林佩蓉」署押共捌枚
均沒收。應執行有期徒刑肆月，如易科罰金，以新臺幣壹仟元折
算壹日，偽造之「林佩蓉」署押共捌枚均沒收。
    事實及理由
壹、程序事項
  一、查被告邱雅靜所犯係死刑、無期徒刑、最輕本刑為三年以
      上有期徒刑以外之罪，其於準備程序中就被訴事實為有罪
      之陳述，經法官告知簡式審判程序之旨，並聽取公訴人及
      被告之意見後，本院裁定進行簡式審判程序，合先敘明。
  二、次按適用簡式審判程序之有罪判決書之製作，準用第四百
      五十四條之規定，刑事訴訟法第三百十條之二定有明文。
      本件經合議庭裁定由受命法官獨任進行簡式審判程序，爰
      依照前開法律規定，準用刑事訴訟法第四百五十四條為判
      決書之製作，先予敘明。
貳、實體事項
  一、本件犯罪事實、證據及應適用之法條除引用檢察官起訴書
      之記載（如附件）外，並補充如下：
  （一）犯罪事實部分：
    １、第五行：復基於行使偽造私文書及詐欺取財之犯意。
    ２、第八行：向店員葉哉成佯稱為林佩蓉本人欲申辦行動電
        話，並接續在臺灣大哥大行動電話／第三代行動電話服
        務申請書申請者簽名欄、無線上網服務專案之立同意書
        人簽名欄及預繳３Ｍ行動上網２５０預繳專案之申請人
        簽章欄內接續偽造「林佩蓉」之署押共八枚，並提供林
        佩蓉之身分證正反面影本及汽車駕駛執照正反面影本資
        料，向臺灣大哥大電信股份有限公司申辦門號0000
        000000號及0000000000號，致該門市
        員工及臺灣大哥大股份有限公司均陷於錯誤，誤信邱雅
        靜為林佩蓉本人申辦上開行動電話，而交付上開行動電
        話門號ＳＩＭ卡共二張、手機一支（廠牌：ＭＯＴＯＲ
        ＯＬＡ、型號ＭＢ５２５、序號：000000000
        000000號）、筆記型電腦（廠牌：ＡＣＥＲ）一
        臺、無線網卡（Ｅ５８５多工網卡）一張與邱雅靜，足
        以生損害於林佩蓉、成欣興通訊有限公司及臺灣大哥大
        電信股份有限公司對於行動電話門號管理之正確性。
  （二）證據部分
    １、被告於本院進行準備程序及審理中之自白（見本院刑事
        卷第二十八頁、第三十一頁背面筆錄）。
    ２、核被告自白與事證相符堪以採信，本案事證明確，被告
        犯行均堪認定。
  二、核被告邱雅靜所為，分別係犯刑法第三百二十條第一項竊
      盜罪、第二百十六條、第二百一十條之行使偽造私文書罪
      及第三百三十九條第一項之詐欺取財罪。被告偽造「林佩
      蓉」之署名，乃偽造私文書之部分行為，偽造後持以行使
      ，偽造之低度行為為行使之高度行為所吸收，不另論罪。
      被告同時申辦上開二行動電話門號，而分別在相關申請書
      上偽造「林佩蓉」之簽名所為係基於同一行使偽造私文書
      及詐欺取財罪之犯意下接續行為，僅侵害一法益，僅論一
      罪。又被告利用不知情之成欣興通訊有限公司向臺灣大哥
      大行動電話業者詐騙申辦行動電話所為，為間接正犯。又
      被告係以一行為觸犯上開行使偽造私文書及詐欺取財二罪
      名，屬想像競合犯，應從一重之行使偽造私文書罪處斷。
      被告所犯竊盜罪及行使偽造私文書罪間，犯意各別，行為
      互殊，應分論併罰。爰審酌被告因缺款花用竟竊取友人證
      件，進而冒用友人身分證盜辦行動電話門號卡使用後，另
      轉售圖利之犯罪動機、目的、手段，所為造成被害人林佩
      蓉之損害及困擾，更損及電信公司對於門號管理之正確性
      ，犯後未與被害人達成和解，被告於犯後坦承犯行之態度
      ，及其品行、犯罪所得之利益及所生之損害等一切情狀，
      分別量處如主文所示之刑，並各諭知易科罰金之折算標準
      。並定應執行刑，暨諭知易科罰金之折算標準。
  三、被告於臺灣大哥大電信行動電話業務申請書、無線上網服
      務專案同意書及預繳３Ｍ行動上網二五０預繳專案同意書
      上偽造「林佩蓉」之署押共八枚，不問屬於犯人與否，均
      應依刑法第二百十九條規定諭知沒收。又被告所偽造上開
      申請書、同意書等資料均因已提出於臺灣大哥大電信股份
      有限公司存查，非屬被告所有之物而不得沒收，附此說明
      。
據上論斷，應依刑事訴訟法第二百七十三條之一第一項、第二百
九十九條第一項，刑法第二百十六條、第二百十條、第三百二十
條第一項、第三百三十九條第一項、第五十五條、第五十一條第
五款、第四十一條第一項前段、第二百十九條，刑法施行法第一
條之一，判決如主文。
本案經檢察官黃郁如到庭執行職務。
中    華    民    國   100    年    11    月    30    日
                  刑事第十二庭  法  官  程克琳
以上正本證明與原本無異。
如不服本判決應於收受本判決後10日內向本院提出上訴書狀，並
應敘述具體理由。其未敘述上訴理由者，應於上訴期間屆滿後20
日內向本院補提理由書狀（均須按他造當事人之人數附繕本）「
切勿逕送上級法院」。
                                書記官  康紀媛
中    華    民    國   100    年    11    月    30    日
附錄本案論罪科刑法條
刑法第320條第1項：
意圖為自己或第三人不法之所有，而竊取他人之動產者，為竊盜
罪，處5  年以下有期徒刑、拘役或 5 百元以下罰金。
意圖為自己或第三人不法之利益，而竊佔他人之不動產者，依前
項之規定處斷。
前二項之未遂犯罰之。
刑法第210條：
偽造、變造私文書，足以生損害於公眾或他人者，處 5 年以下
有期徒刑。
刑法第216條：
行使第210條至第215條之文書者，依偽造、變造文書或登載不實
事項或使登載不實事項之規定處斷。
刑法第339條第1項：
意圖為自己或第三人不法之所有，以詐術使人將本人或第三人之
物交付者，處5年以下有期徒刑、拘役或科或併科1千元以下罰金
。
以前項方法得財產上不法之利益或使第三人得之者，亦同。
前二項之未遂犯罰之。